Config:
  hfst:
    Gen:  ../../../tools/spellcheckers/fstbased/generator-fstspeller-gt-norm.hfst
    Morph: ../../../tools/spellcheckers/fstbased/analyser-fstspeller-gt-norm.hfst
  xerox:
    Gen:  ../../../tools/spellcheckers/fstbased/generator-fstspeller-gt-norm.xfst
    Morph: ../../../tools/spellcheckers/fstbased/analyser-fstspeller-gt-norm.xfst
    App: lookup

Tests:
  Default tests:
   boallo+N+Cmp#rájgge+N+Sg+Nom: [boallorájgge, ~boalorájgge, ~boalojrájgge]

#  CmpN/Sg tests:
  
  CmpN/SgN tests:
    giella+N+Cmp#miella+N+Sg+Nom: [giellamiella, ~gielamiella, ~gielajmiella]
    sámpal+N+Cmp#skirtto+N+Sg+Nom: [sámpalskirtto, ~sámmpalaskirtto, ~sámmpalijskirtto]   
      
  CmpN/SgG tests:
    fránsska+N+Cmp#giella+N+Sg+Nom: [fránskagiella, ~fránskajgiella]

  CmpN/PlG tests:
    allelahá+N+Cmp#sijdda+N+Sg+Nom: [allelahájsijdda, ~allelijsijdda]
    oarbbenattja+N+Cmp#sijdda+N+Sg+Nom: oarbbenattjajsijdda
     
#  CmpN/SgLeft tests:
  
  CmpN/SgNomLeft tests:
    beraj+N+Cmp#namma+N+Sg+Nom: [berajnamma, berrahanamma, ~berrahijnamma] #namma: CmpN/SgNomLeft and CmpN/SgGenLeft
    áhttje+N+Cmp#rávkke+N+Sg+Nom: [áhttjerávkke, ~áhtjerávkke, ~áhtjijrávkke] #rávkke: +CmpN/SgNomLeft    
    
#  CmpN/SgGenLeft tests:

  CmpN/PlGenLeft tests:
    goahte+N+Cmp#gasska+N+Sg+Nom: [goahtegasska, ~goadegasska, gådijgasska] #gasska: CmpN/SgNomLeft and CmpN/PlGenLeft
    spánsska+N+Cmp#gasska+N+Sg+Nom: [spánsskagasska, ~spánskagasska, spánskajgasska]

#  CmpN/DefSgGen tests:
#
#  CmpN/DefPlGen tests:
   